---
title: "Untitled"
output:
  word_document: default
  pdf_document: default
---

```{r setup, include=FALSE}
knitr::opts_chunk$set(echo = TRUE)
```


```{r message=FALSE, warning=FALSE, include=FALSE, paged.print=FALSE}
library(readr)
library(tidyverse)
library(skimr)
library(dplyr)
library(lubridate)
library(tidyr)
library(ggplot2)
library(fdth)
library(hrbrthemes)
```


1.- Conocimiento del problema
  Los datos generados acontinuación, provienen de una bases de datos de encuentas de Colombia.
  los microdatos y metadatos pueden encontrarse en el siguiente link: http://microdatos.dane.gov.co/index.php/catalog/552/study-description
  
```{r}
datasets <- read.csv2("C:/Users/Anthony/Downloads/tarea en hws/BD_for analisis/CAPITULO I/CAPITULO I.csv")
head(datasets)

```
Descipcion de las variables:
  con respecto a la variable de escogencia, P1144S1 la cual contiene informacion sobre si los individuos usan tiempo para dormir en siestas y demas.
  esta variable se corresponde con otras 2 las cuales contienen el total de horas usadas para dormir (P1144S1A1).
  Esta encuenta se llevo a cabo para la población civil, no institucional con edades iguales o mayores a 10 años.
  
2.- Conocimiento de los datos
```{r}
df <- datasets %>%
  select(P1144S1, P1140S1A1) %>%
  summarize(glimpse(datasets[, 4:5]))
```
podemos observar que existen un tipeo de varibles correcto, en este caso las tres variables seleccionadas son del tipo entero
tambien encontramos una cantidad considerable de valores NA lo cual, puede provocar distorcion en nuestros analisis.

```{r}
skim(df)
```
como pueden verse, existe una gran cantidad de valores perdidos (NA) en las 3 variables. esto provoca disturbio en nuestros analisis.
por lo tanto deben ser corregidos. pues los mismos representan complicaciones sobre el analisis.

Por otro lado, tenemos un promedio de 8.21 horas cosumidas en dormir por parte de los individuos. un 25% de estos individuos consumen 7 horas al dia de sueño, 
un 50% consume 8 horas, hasta un 75% consumen 9 horas en sueño.

2.- limpieza y correcion de datos
```{r}
## Eliminar los datos perdidos
df <- na.omit(df)

## revisamos 
skim(df)
```
los datos faltantes fueron eliminados, y como puede apreciarse no hay ninguna modificacion en cuanto a sus resultados anteriores, con respecto a la medio,
desviacion y sus percentiles.


3.- representacion en grafico de cajas

```{r}
ggplot(df, aes(y = P1144S1A1)) +
  geom_boxplot() +
  ggtitle("Gráfico de caja de la variable horas de sueño diarias")
```
como puede observarse en el grafico, el promedio se encuentra cercano a 9 horas de sueños, consumidos por las personas según la muestra del senso.
tambien pueden observarse valores outliers, que indican valores extremos; con esto nos referimos a: mayor cantidad de sueños consumidos por las personas, 
esto a partir de alrededor de 12 horas en adelante.

4.- Estadistica descriptiva: tablas de frecuencias
```{r}
tab_freq <- fdt(df[, 2], breaks = "Sturges")
tab_freq

```

la tabla de frecuencia muestra los siguientes resultados:
  alrededor del 88% de las personas duermen entre 5 a 10 horas, esto se observa gracias a que la mayor concentracion de los datos
  se encuentra entre la clase 6 y 9 de la variable P1144S1A1 la cual mide el tiempo ede sueño en horas. en pocas palabras esto se traduce en: 109670 individuos que duermen esta cantidad de horas.
  
  Por otro lado, solo un 4% de las personas duermen entre 3.3 a 5.6 horas diarias, procentaje que se encuentra entre la clase 4 y 5. asi mismo,
  solo un 7% de la poblacion se duerme alrededor de 10 13.47 horas diarias
  
5.- Representación gráfica
```{r}
ggplot(df, aes(x = P1144S1A1)) + 
  geom_histogram(bins = 30, fill = "#69b3a2", color = "#e9ecef") +
  ggtitle("Histograma de frecuencia absoluta de la variable horas de sueño")
```
la representacion grafica de la variable horas de sueño (P1144S1A1) muestra similitud con la tabla de frecuencias calculda, 
pues muestra una gran cantidad de datos alojados entre 7 y 9 horas, como ya se habia mencionado anteriormente.
